【裁判字號】    98,審易,176
【裁判日期】    980508
【裁判案由】    竊盜
【裁判全文】
臺灣新竹地方法院刑事判決         98年度審易字第176號
公  訴  人  臺灣新竹地方法院檢察署檢察官
被      告  甲○○
上列被告因竊盜案件，經檢察官提起公訴（98年度偵字第902號
），經被告於本院準備程序中，就被訴事實為有罪之陳述，經告
知被告簡式審判程序之旨，並聽取檢察官、被告之意見後，經本
院進行簡式審判程序，本院判決如下：
    主    文
甲○○犯竊盜罪，累犯，處有期徒刑肆月；又犯竊盜罪，累犯，
處有期徒刑肆月；又犯竊盜罪，累犯，處有期徒刑肆月。應執行
有期徒刑捌月。
    犯罪事實
一、甲○○前於民國89年間，因竊盜案件，經本院於89年12月20
    日以89年度易字第1214號判決判處有期徒刑6 月確定；又於
    91 年間，因施用毒品案件，經臺灣臺東地方法院於92年3月
    21日以92年度簡字第22號判決判處有期徒刑4 月確定；復於
    91 年 間，因竊盜案件，經本院於91年11月25日以91年度易
    字第68 6號判決判處有期徒刑2 月確定，上開2 案件經臺灣
    臺東地方法院以93年度聲字第167 號裁定定應執行有期徒刑
    5 月確定，經與上開89年間之竊盜案件接續執行，於93年4
    月1 日縮刑期滿執行完畢。又於94年間，因施用毒品案件，
    經本院於94年6 月20日以94年度竹簡字第232 號判決判處有
    期徒刑6 月確定，並於95年4 月18日執行完畢。再於94年間
    ，因施用毒品案件，經本院於95年4 月17日以95年度竹東簡
    字第29號判決，判處有期徒刑6 月確定；復於95年間，因施
    用毒品案件，經本院於95年12月15日以95年度易字第569 號
    判決，判處有期徒刑8 月確定，嗣因減刑條例，減為有期徒
    刑4 月確定，上開2 罪接續執行，於96年7 月16日執行完畢
    。
二、詎甲○○仍不知悔改，基於意圖為自己不法所有之犯意，於
    (1)97年2月20日某不詳時間，在新竹縣竹東鎮○○路359號前
    ，趁無人看守之際，徒手竊取宏茂貿易股份有限公司所有，
    擺放在公司前之鐵質水溝蓋4 片，得手後搬至機車後座載至
    其位於新竹縣竹東鎮瑞峰里6 鄰燥樹排37號住處堆置，其後
    變賣後得款約新臺幣（以下同）1,500元供己花用。(2)97年3
    月10日23時許，在新竹縣竹東鎮○○街229巷2號前之車庫內
    ，趁無人看守之際，徒手竊取丙○○所有車庫旁之鋁門窗1
    片，得手後搬至機車腳踏板處載往其位於新竹縣竹東鎮瑞峰
    里6鄰燥樹排37號住處堆置，其後變賣後得款約4、500 元供
    己花用。(3)97年3月16日23時許，在新竹縣竹東鎮○○路○段
    218 號前之工地，趁無人看守之際，徒手竊取乙○○所有之
    鷹架5支，得手後堆置於其位於新竹縣竹東鎮瑞峰里6鄰燥樹
    排37號住處，其後變賣後得款約4、500元供己花用。嗣於97
    年3 月21日，因警至新竹縣竹東鎮二重埔某處查訪竊盜案件
    ，經警在不知上開3 件竊盜案件之嫌疑犯時，甲○○即主動
    表明其竊取上開3 次竊盜財物之經過，並自首接受裁判。
三、案經新竹縣警察局竹東分局報告臺灣新竹地方法院檢察署檢
    察官偵查起訴。
    理    由
一、程序部分：
    按除被告所犯為死刑、無期徒刑、最輕本刑為3 年以上有期
    徒刑之罪或高等法院管轄第一審案件者外，於前條第1 項程
    序進行中，被告先就被訴事實為有罪之陳述時，審判長得告
    知被告簡式審判程序之旨，並聽取當事人、代理人、辯護人
    及輔佐人之意見後，裁定進行簡式審判程序，刑事訴訟法第
    273條之1第1項定有明文。本件被告甲○○所犯係死刑、無
    期徒刑、最輕本刑為3年以上有期徒刑以外之罪，其於準備
    程序中就被訴事實為有罪之陳述，經告知簡式審判程序之旨
    ，並聽取公訴人及被告甲○○之意見後，本院認為適宜進行
    簡式審判程序，合先敘明。
二、認定被告甲○○犯行所憑之各項證據：
（一）被告甲○○於警詢、偵查中、本院準備程序及簡式審判程
      序時坦承不諱。其稱：伊於97年2 月下旬某不詳時間，在
      新竹縣竹東鎮○○路359 號前，徒手竊取被害人宏茂貿易
      股份有限公司所有，擺放在公司前之鐵質水溝蓋4 片，搬
      至機車後座載走，得手後變賣得款1,500 元。復於97年3
      月10日23時許，在新竹縣竹東鎮○○街229 巷2 號前，伊
      到現場見無人看守就直接至該處徒手將寬2 呎半高3 呎之
      鋁門窗1 扇搬到機車腳踏板處載走，賣得4 、500 元。又
      於97年3 月16日23時許，在新竹縣竹東鎮○○路○ 段218
      號工地，伊到現場見無人看守就直接進入工地徒手搬走長
      約200 公分的5 支鐵架，賣得500 多元，伊所竊得之贓物
      均先搬至其位於新竹縣竹東鎮瑞峰里6 鄰燥樹排37號住處
      堆置等語（見98年度偵字第902 號偵查卷第11至14、35至
      36、45頁；本院卷第29至30、31至33頁）。
（二）證人丁○○於警詢中所為之證述稱：水溝蓋遭竊的時間是
      97年2 月20日，小偷是利用他們下班後的時間，偷走宏茂
      貿易股份有限公司門前的4 片鐵質水溝蓋等語（見同上偵
      查卷第5 、6 頁）。
（三）證人即被害人丙○○於警詢中所為之指述稱：他用鐵絲固
      定在車庫內之寬約2呎半、高約3呎之白色鋁窗確實於97年
      3月10日晚上11時許遭人竊走等語（見同上偵查卷第7、8
      頁）。
（四）證人即被害人乙○○於警詢中所為之指述稱：新竹縣竹東
      鎮○○路○段218號是他新蓋的房屋，於97年3 月16日晚上
      11時許，確實曾遭人竊取他拆卸下來放在工地旁的鷹架5
      支等語（見同上偵查卷第9、10頁）。
（五）被告甲○○帶警至現場指認照片5 張及放置贓物處所之照
      片2張（見同上偵查卷第16至19頁）。
（六）綜上，本件事證業臻明確，被告甲○○上揭犯行至堪認定
      ，應依法予以論科。
三、論罪科刑：
（一）論罪：
  １、核被告甲○○竊取被害人宏茂貿易股份有限公司所有之水
      溝蓋4片、被害人丙○○所有之鋁門窗1片及被害人乙○○
      所有之鷹架5 支所為，均係犯刑法第320 條第1 項之竊盜
      罪。
  ２、被告甲○○所為如上開3 次竊盜犯行，其犯意各別，時間
      不同，應予分論併罰之。
（二）累犯：被告甲○○前於89年間，因竊盜案件，經本院於89
      年12月20 日以89年度易字第1214號判決判處有期徒刑6月
      確定；又於91年間，因施用毒品案件，經臺灣臺東地方法
      院於92年3 月21日以92年度簡字第22號判決判處有期徒刑
      4 月確定；復於91年間，因竊盜案件，經本院於91年11月
      25日以91年度易字第686 號判決判處有期徒刑2 月確定，
      上開2 案件經臺灣臺東地方法院以93年度聲字第167 號裁
      定定應執行有期徒刑5 月確定，經與上開89年間之竊盜案
      件接續執行，於93年4 月1 日縮刑期滿執行完畢。又於94
      年間，因施用毒品案件，經本院於94年6 月20日以94年度
      竹簡字第232 號判決判處有期徒刑6 月確定，並於95年4
      月18日執行完畢。再於94年間，因施用毒品案件，經本院
      於95年4 月17日以95年度竹東簡字第29號判決，判處有期
      徒刑6 月確定；復於95年間，因施用毒品案件，經本院於
      95年12月15日以95年度易字第569 號判決，判處有期徒刑
      8 月確定，嗣因減刑條例，減為有期徒刑4 月確定，上開
      2 罪接續執行，於96年7 月16日執行完畢等情，有臺灣新
      竹地方法院檢察署刑案資料查註紀錄表及臺灣高等法院被
      告前案紀錄表各1 份在卷足按，其於5 年以內再犯
      本件有期徒刑以上之3 罪，均為累犯，應依刑法第47條第
      1 項規定加重其刑。
（三）刑罰減輕事由：被告甲○○於未被有偵查犯罪職權之機關
      或公務人員發覺前，即於97年3月21日下午1時15分許向新
      竹縣警察局竹東分局二重埔派出所員警自首，並陳述本案
      3 次竊盜犯罪之經過，而均表示接受裁判，此有偵查佐葉
      日仁之報告書（見同上偵查卷第38頁）及被告甲○○之警
      詢及偵查筆錄（見同上偵查卷第12、45頁）在卷可稽，是
      被告甲○○係對於未發覺之本案3 次竊盜犯罪自首而接受
      裁判，符合自首要件，均各得依刑法第62條前段自首之規
      定減輕其刑。
（四）量刑：爰審酌被告甲○○除上開構成累犯事由之刑事紀錄
      外，另有恐嚇、竊盜、偽造貨幣及偽造文書等刑事紀錄，
      足徵素行非善，其不思以正途獲取所需，任意侵犯他人財
      產權益，實不足取，念其犯後坦承犯行態度尚可，並斟酌
      所竊之物價值並非甚鉅，且坦承犯行不諱，犯後態度尚佳
      等一切情狀，併定其應執行之刑，以資懲儆。
四、爰依刑事訴訟法第273 條之1 第1 項、第299 條第1 項前段
    ，刑法第320條第1項、第47條第1項、第62條前段、第51 條
    第5款，刑法施行法第1條之1，判決如主文。
本案經檢察官王唯怡到庭執行職務
中    華    民    國    98    年    5     月    8     日
                  刑事第九庭    法  官  劉兆菊
以上正本證明與原本無異。
如不服本判決應於收受判決後10日內向本院提出上訴書狀，並應
敘述具體理由。其未敘述上訴理由者，應於上訴期間屆滿後20日
內向本院補提理由書(均須按他造當事人之人數附繕本)「切勿逕
送上級法院」。
中    華    民    國    98    年    5     月    8     日
                                書記官  林兆嘉
附錄本案論罪科刑實體法條全文：
中華民國刑法第320條
 (普通竊盜罪、竊佔罪)
意圖為自己或第三人不法之所有，而竊取他人之動產者，為竊盜
罪，處5年以下有期徒刑、拘役或500元以下罰金。
意圖為自己或第三人不法之利益，而竊佔他人之不動產者，依前
項之規定處斷。
前二項之未遂犯罰之。


司法院資訊處製作；財團法人民間司法改革基金會備份。
